臺灣臺中地方法院刑事判決
111年度簡上字第73號
上  訴  人  臺灣臺中地方檢察署檢察官
被      告  邱得富


上列上訴人因被告妨害自由案件，不服本院豐原簡易庭中華民國
111年1月18日111年度豐簡字第37號第一審簡易判決（聲請簡易
判決處刑案號：110年度偵字第32863號），提起上訴，本院管轄
之第二審合議庭判決如下：
    主          文
上訴駁回。
    犯罪事實及理由
一、對於簡易判決有不服者，得上訴於管轄之第二審地方法院合
    議庭，並準用刑事訴訟法第3編第1章及第2章除第361條外之
    規定，同法第455條之1第1項、第3項分別定有明文。又上訴
    得明示僅就判決之刑、沒收或保安處分一部為之，同法第34
    8條第3項亦有明文。本案經檢察官表明僅就第一審量刑部分
    提起上訴（見本院111簡上73卷第13頁、第43頁、第63頁）
    ，被告邱得富則未提起上訴，揆諸前揭規定，本院審理範圍
    僅限於原判決關於量刑部分，不及於原判決所認定犯罪事實
    、所犯罪名等其他部分。
二、原審認定之犯罪事實、證據及所犯罪名
　㈠犯罪事實：被告於民國110年4月3日傍晚某時，因告訴人曹高
    瑞居所之屋主告知該處修理水管費用需向告訴人收取，致電
    予告訴人索討該筆費用，遭告訴人推托不願付款而心生不滿
    ，於同日晚間7時14分許接獲告訴人來電時，基於恐嚇危害
    安全之犯意，在電話中對告訴人恫稱：「阿不然你就不要住
    在那裡啦，不要被我遇到，幹。」等語，以此加害告訴人居
    住自由及身體之事恐嚇告訴人，使告訴人心生畏懼，致生危
    害於安全。
　㈡證據：被告之供述、告訴人之指述、職務報告書、通話譯文
    、錄音光碟。
　㈢所犯罪名：刑法第305條之恐嚇危害安全罪。
三、檢察官上訴意旨略以：告訴人為身心障礙者及低收入戶，因
    被告恐嚇行為，向臺中凱擘大寬頻申裝攝錄裝置，經濟更加
    拮据，且被告犯後尚稱是告訴人挑釁，未道歉或賠償，態度
    不佳，毫無悔意，原審判決判處罰金新臺幣（下同）3,000
    元，難以撫慰告訴人，實屬過輕等語。
四、刑事訴訟法第454條第1項規定：「簡易判決，應記載下列事
    項：一、第51條第1項之記載。二、犯罪事實及證據名稱。
    三、應適用之法條。四、第309條各款所列事項。五、自簡
    易判決送達之日起20日內，得提起上訴之曉示。但不得上訴
    者，不在此限。」並未列入同法第310條第3款所定「科刑時
    就刑法第57條或第58條規定事項所審酌之情形」，縱簡易判
    決未記載其審酌刑法第57條之具體情狀，仍難遽指為違法。
    又刑罰之量定，係法院就個案犯罪之整體評價，屬於法院自
    由裁量之職權行使，倘其未逾越法律所規定之範圍，無偏執
    一端，亦無顯然失當或違反公平、比例及罪刑相當原則者，
    自不能任意指為違法；同一犯罪事實與情節，如別無其他加
    重或減輕之原因，下級審法院量定之刑，亦無過重或失輕之
    不當情形，則上級審法院對下級審法院之職權行使，原則上
    應予尊重。本案第一審簡易判決雖未記載其量刑審酌因素，
    然本院審酌本案發生之原因，被告未思以理性、和平方式處
    理雙方爭執，因一時不滿即在電話中以上開言語恫嚇告訴人
    ，致告訴人畏懼不安，誠屬不該，惟其行為手段究與當面為
    之或持工具遂行恐嚇者輕重有別，被告復於本院準備程序及
    審理時均坦承犯行，經本院移付調解時，尚非毫無調解意願
    ，惜因雙方就賠償金額無法達成共識而未成立，迄今未與告
    訴人和解並賠償告訴人之損害，及被告無任何前案紀錄，此
    有臺灣高等法院被告前案紀錄表附卷可參（見本院111豐簡3
    7卷第11頁），素行尚佳，其自陳國中畢業、務農、經濟狀
    況勉持、無需其扶養或照顧之人、健康狀況良好（見本院11
    1簡上73卷第67頁）等一切情狀，認原審所為之量刑並未逾
    越法律所規定之範圍，亦無違反比例原則、罪刑相當原則等
    違法或不當可言，應予維持，檢察官上訴意旨指摘原判決量
    刑為不當，為無理由，應予駁回。
據上論斷，應依刑事訴訟法第455條之1第1項、第3項、第368條
，判決如主文。
本案經檢察官蔡仲雍聲請簡易判決處刑及提起上訴，檢察官林明
誼到庭執行職務。
中　　華　　民　　國　　111 　年　　6 　　月　　23　　日
                  刑事第十五庭  審判長法  官  簡佩珺
                                      法  官  湯有朋
                                      法  官  鄭咏欣  
以上正本證明與原本無異。
不得上訴。
　　　　　                            書記官  施佑諭    
中　　華　　民　　國　  111   年　　6    月　 　23 　日